【裁判字號】    97,苗簡,189
【裁判日期】    970513
【裁判案由】    清償借款
【裁判全文】
臺灣苗栗地方法院民事簡易判決       97年度苗簡字第189號
原      告  苗栗縣造橋鄉農會
法定代理人  甲○○
訴訟代理人  丁○○
            丙○○
送達代收人  丁○○
被      告  乙○○
                        弄18.
上列當事人間請求清償借款事件，本院於民國97年4 月29日言詞
辯論終結，判決如下：
    主  文
被告應給付原告新臺幣肆拾伍萬柒仟伍佰陸拾元，及自民國九十
六年八月九日起至清償日止，按年息百分之九點二七計算之利息
，暨自民國九十六年九月九日起至清償日止，逾期六個月以內者
，按上開利率百分之十，逾期超過六個月者，按上開利率百分之
二十計算之違約金。
訴訟費用新臺幣肆仟玖佰陸拾元由被告負擔。
本判決得假執行。
    事實及理由
一、原告主張：訴外人徐慶珍於民國95年3 月9 日邀同被告為連
    帶保證人，向原告借款新臺幣（下同）600,000 元，約定借
    款期間自95年3 月9 日至100 年3 月9 日止，自95年4 月9
    日起以1 個月為1 期共分60期平均攤還本息，每期平均攤還
    金額依年金法計算，利息按原告基本放款利率年息3.47% 加
    碼年息5.53% 計算，並同意於原告調整基本放款利率時隨同
    調整，未按期繳納本息時，加計逾期在六個月以內者，按上
    開利率百分之十，逾期超過六個月部分，按上開利率百分之
    二十計算之違約金。未依約清償本息時，依被告所簽立約定
    書第5 條第1 款約定，債務視為全部到期。惟案外人徐慶珍
    自借款後僅償還本金新臺幣 142,440 元及自借款日起至 96
    年8月8日止之利息，此後即未依約繳款，尚欠本金 457,560
    元及利息、違約金未清償。迭經催討，均無效果。而被告為
    連帶保證人，亦應負連帶清償之責，為此依消費借貸及連帶
    保證之法律關係提起本件訴訟，並聲明：如主文第一項所示
    。
二、查原告主張之事實，業據其提出借據、及其他約定事項為證
    ，經核屬實，且本件借款人即訴外人徐慶珍於言詞辯論期日
    表示對原告之主張不爭執，而被告乙○○雖有到庭，然僅表
    示無力還款，亦未抗辯或提出書狀爭執原告之主張，自堪信
    原告上開主張為真實。
三、按連帶債務之債權人，得對於債務人中之1 人或數人或其全
    體，同時或先後請求全部或一部之給付，民法第273 條第 1
    項定有明文，故在未清償以前，債權人得向連帶債務人之 1
    人或同時或依次，訴請清償其全部。又連帶保證人，即屬民
    法第273 條所稱之連帶債務人，債權人自得直接對之為履行
    債務之請求。是擔任連帶保證人之被告乙○○與主債務人即
    訴外人徐慶珍，應負同一清償責任。
四、從而，原告本於消費借貸及連帶保證之法律關係請求被告連
    帶給付如主文第1 項所示之金額，為有理由，應予准許。
五、本件係關於財產權之訴訟其標的金額在500,000 元以下之簡
    易訴訟程序，本院為被告敗訴之判決，應依民事訴訟法第38
    9 條第1 項第3 款規定，依職權宣告假執行。
六、據上論結，本件原告之訴為有理由，依民事訴訟法第436 條
    第2 項、第385 條第1 項前段、第78條、第389 條第1 項第
    3 款，判決如主文。
中    華    民    國     97   年    5     月   13     日
                  苗栗簡易庭法  官  伍偉華
以上正本係照原本作成。
如對本判決上訴，須於判決送達後20日內向本院提出上訴狀。
                            書記官  黎東成
中    華    民    國     97   年    5     月   13     日


司法院資訊處製作；財團法人民間司法改革基金會備份。
